臺灣高雄地方法院行政訴訟判決
110年度交字第433號
原      告  吳俊儒  


被      告  高雄市政府交通局

代  表  人  張淑娟  
上列當事人間交通裁決事件，原告不服被告民國110年9月27日高
市交裁字第32-VP0000000號裁決，提起行政訴訟，本院判決如下
：        
    主　文
原告之訴駁回。
訴訟費用新臺幣參佰元由原告負擔。     
    事實及理由
一、程序事項：按行政訴訟法第237條之7規定，交通裁決事件之
    裁判，得不經言詞辯論為之。本件屬交通裁決事件，依兩造
    所述各節及卷內資料其事證已臻明確，本院認無經言詞辯論
    之必要，爰不經言詞辯論而為判決。
二、事實概要：原告於民國110年7月31日11時16分許駕駛車牌號
    碼00-0000號自用小客車（下稱系爭車輛），在屏東火車站
    、前站西側，因有「在禁止臨時停車處所停車」之違規行為
    ，經屏東縣政府警察局交通隊（下稱舉發機關）員警填掣第
    VP0000000號舉發違反道路交通管理事件通知單（下稱舉發
    通知單）逕行舉發。嗣原告於應到案日期前之110年9月7日
    陳述不服，經被告函詢舉發機關後，認原告確有上揭違規行
    為，乃依道路交通管理處罰條例（下稱處罰條例）第56條第
    1項第1款規定，於110年9月27日開立高市交裁字第32-VP000
    0000號裁決書（下稱原處分），裁處原告「罰鍰新臺幣（下
    同）900元」。原告不服，提起本件行政訴訟。
三、原告主張：監視器是用來偵辦犯罪及維護治安用，不是用來
    取締違規停車。採證照片未依處罰條例第7條之2第2項規定
    ，在公布的設置地點取得。全台的科學儀器之使用，均在警
    告語公布的後方，有一段距離，屏東縣政府警察局卻不如此
    作為。又原告一直在駕駛座上未曾離開過，且4張採證照片
    均未見駕駛座車門有打開或駕駛人進出，足證原告確實均在
    駕駛座上等語。並聲明：原處分撤銷。
四、被告則以：
　㈠經檢視經舉發機關查復略以:「違規車輛於110年7月31日11時
    12分至16分停放在屏東火車站.前站西側，在劃設禁止臨時
    停車處所停車超過3分鐘，為本局設置科技執法系統拍照取
    締，本局依據採證照片製單舉發並無違誤。」復經檢視採證
    照片顯示，系爭車輛停放位置為屏東火車站出入口，其右側
    有劃設紅實線，屬禁停區域，尚無不可辨識之情事，依一般
    人之認知，仍可確認該處繪有紅實線，自不影響該路段劃有
    紅色實線禁止臨時停車之效力，足見原告停放系爭車輛之位
    置，已可辨認該處確劃有紅實線存在，自係紅實線禁止臨時
    停車區無疑。是原告於前揭時間、地點確有「在禁止臨時停
    車處所停車」之違規行為，被告據以裁處，洵無不合。
　㈡次按處罰條例第7條之2規定略以：（第1項）汽車駕駛人之行
    為有下列情形之一，當場不能或不宜攔截製單舉發者，得逕
    行舉發：……七、經以科學儀器取得證據資料證明其行為違規
    。（第2項）前項第7款之科學儀器應採固定式，並定期於網
    站公布其設置地點。但汽車駕駛人之行為屬下列情形之一者
    ，不在此限：……四、違規停車而駕駛人不在場。經查屏東縣
    政府警察局公告科技執法設備及轄區固定式雷達測速及闖紅
    燈照相設備設置地點(https://www.ttcpb.gov.tw/traffic/
    home.jsp?mserno=000000000000&serno=000000000000&cont
    link=ap/news_view.jsp&dataserno=000000000000）已揭示
    屏東火車站入口、屏東火車站出口，核與前揭規定無違，難
    認員警舉發程序有何違法之情等語，資為抗辯。
　㈢並聲明：原告之訴駁回。
五、本院之判斷：
  ㈠按「汽車駕駛人停車時，有下列情形之一者，處600元以上1,
    200元以下罰鍰：1.在禁止臨時停車處所停車」，處罰條例
    第56條第1項第1款定有明文。再按違反道路交通管理事件統
    一裁罰基準及處理細則（下稱處理細則）第1條規定：「本
    細則依道路交通管理處罰條例第92條第4項規定訂定之。」
    第2條規定：「（第1項）處理違反道路交通管理事件之程序
    及統一裁罰基準依本細則之規定辦理。（第2項）前項統一
    裁罰基準，如附件違反道路交通管理事件統一裁罰基準表(
    下稱裁罰基準表)。」上開處理細則之規定，就其立法目的
    及功能，乃為防止處罰機關枉縱或偏頗，依處罰條例第92條
    第4項所授權交通部會同內政部訂定處理細則及其附件裁罰
    基準表，用以維持裁罰之統一性與全國因違反道路交通管理
    事件受處罰民眾之公平，不因裁決人員不同，而生偏頗，寓
    有避免各監理機關於相同事件恣意為不同裁罰之功能，並非
    法所不許，於憲法上保障人民財產權之意旨並無牴觸（此並
    有司法院釋字第511號解釋理由書意旨足資參照），並無違
    反法律保留原則。而依裁罰基準表的記載，小型車在公共汽
    車招呼站10公尺內以外之禁止臨時停車處所停車，期限內繳
    納或到案聽候裁決者，應處罰鍰900元，核此規定，既係基
    於母法之授權而為訂定，且就處理細則附件所示裁罰基準表
    中有關處罰條例第56條第1項第1款規定之裁罰基準內容，並
    未牴觸母法，被告自得依此基準而為裁罰。
  ㈡本件如事實概要欄所述之原告違規事實，有舉發通知單、原
    處分之裁決書、送達證書、屏東縣政府警察局110年11月1日
    屏警交字第11037300300號函、110年9月15日屏警交字第110
    36401400號書函、採證照片、公告科技執法設置地點網頁、
    屏東縣政府警察局110年2月2日屏警交字第11030985601號公
    告(屏東縣科技執法-違規併排停車自動偵測取締系統設置地
    點公告)等在卷可稽(本院卷第41至60頁)，洵堪認定為真。
  ㈢原告雖主張監視器是用來偵辦犯罪及維護治安用，不是用來
　  取締違規停車，採證照片未依處罰條例第7之2條第2項規定
    ，在公布的設置地點取得云云。惟按警察職權行使法第10條
    第1項固規定「警察對於經常發生或經合理判斷可能發生犯
    罪案件之公共場所或公眾得出入之場所，為維護治安之必要
    時，得協調相關機關（構）裝設監視器，或以現有之攝影或
    其他科技工具蒐集資料。」，然該條規定係針對警察為維護
    治安、防制犯罪而有必要以相關工具設備蒐集資料之情形為
    具體規範，而本件係交通違規事件，且處罰條例、處理細則
    等法規就警察針對交通違規案件取證方式並無明文禁止以裝
    設監視器之方式為之。此外，屏東縣政府警察局於110年2月
    5日於網站公告該局「科技執法設備及轄區固定式雷達測速
    暨闖紅燈照相設備設置地點一覽表」，其中已明列違規停車
    自動偵測取締系統設置地點包含屏東市火車站出入口，而屏
    東火車站站前廣場亦設有「科技執法，違規取締」、「請多
    加利用週邊路外停車場進場緩衝15分鐘臨停」之告示牌，此
    有公告資料及現場告示牌照片在卷可佐(本院卷第55至60頁)
    ；又系爭車輛停放處之路面右側清楚劃設禁止臨時停車標線
    。故綜合上開情節，本件員警依據監視器拍攝取得之採證畫
    面予以舉發，嗣後被告根據舉發事實依法予以裁處，均未違
    反行政程序法第5條及第8條所要求明確性原則以及誠實信用
    原則，原告前開主張，委難憑採。
　㈣原告又主張其一直在駕駛座上未曾離開過，4張採證照片均未
    見駕駛座車門有打開或駕駛人進出，足證原告確實均在駕駛
    座上云云。然系爭車輛停放地點之路面右側劃設禁止臨時停
    車標線，業如前述，故不僅於該處之停車行為受禁止，即便
    僅係臨時停車行為亦為法所不許。再由處罰條例第3 條第10
    款、第55條第2項之規定以觀，足知「臨時停車」一般係指
    「停止時間未滿3 分鐘」者，惟考量接送行動不便之人上、
    下車者需要較長之時間，故於此情形則縱使停止時間逾3 分
    鐘仍認屬「臨時停車」而非「停車」。觀諸本件舉發影像可
    見，4張照片中顯示日期、時間分別為2021年7 月31 日11時
    12分38秒、2021年7 月31 日11時13分56秒、2021年7 月31 
    日11時15分02秒及2021年7 月31 日11時16分13秒，且該照
    片中系爭車輛停放之位置並無明顯移動變更之情形，顯見原
    告將系爭車輛停放於該處時間至少已超過3分鐘，且原告並
    非因接送行動不便之人上、下車致臨時停車時間超過3 分鐘
    ，難謂符合處罰條例第55條所規定臨時停車之要件。據此，
    被告依處罰條例第56條第1項第1款規定予以裁處，核無違誤
    ，原告指稱其並未下車乙節，難採為有利於原告之認定。
　㈤末按「汽車駕駛人之行為有下列情形之一，當場不能或不宜
    攔截製單舉發者，得逕行舉發：……五、違規停車或搶越行人
    穿越道，經各級學校交通服務隊現場導護人員簽證檢舉。」
    處罰條例第7條之2第1項第5款定有明文。屏東縣政府警察局
    基於維護道路交通往來安全、防制交通事故發生之目的，針
    對屏東市區違規停車熱點藉由科技執法設備取締違規停車行
    為，核其選擇之採證方式與所欲達成之公益目的間具有正當
    合理之關聯，無違比例原則。且藉由科技執法設備取締交通
    違規行為須仰賴執法人員於事後檢視監視設備所拍攝之畫面
    內容並加以篩選，始得確知違規行為人及違規態樣分別為何
    ，故應屬處罰條例第7條之2第1項規定「當場不能或不宜攔
    截製單舉發」之情形，則警員就本件違規行為以逕行舉發方
    式為之，自無違誤，附此敘明。
六、綜上所述，本件原告確有「在禁止臨時停車處所停車」之違
    規事實，則被告援引處罰條例56條第1項第1款暨裁罰基準表
    等規定，裁處原告罰鍰900元，並無違誤。原告訴請撤銷原
    處分，為無理由，應予駁回。
七、本件事證已臻明確，兩造其餘攻擊、防禦方法及舉證，經本
    院審酌後，認對於判決結果不生影響，爰不一一論述，併此
    敘明。
八、本件第一審裁判費為300元，應由原告負擔，爰確定第一審
    訴訟費用額如主文第2項所示。
據上論結，本件原告之訴為無理由，依行政訴訟法第237條之7、
第237 條之8 第1 項、第237 條之9 第1 項、第236 條、第98條
第1 項前段，判決如主文。
中　　華　　民　　國　　111 　年　　9 　　月　15　　日 
　　　　　　　　　行政訴訟庭　法　官　謝琬萍
以上正本係照原本作成。　　　　　　　　　　  
如不服本判決，應於判決送達後20日內，向本院提出上訴狀並表
 明上訴理由（原判決所違背之法令及其具體內容或依訴訟資料
可 認為原判決有違背法令之具體事實），其未載明上訴理由者
，應 於提出上訴後20日內向本院補提理由書（上訴狀及上訴理
由書 均須按他造人數附繕本，如未按期補提上訴理由書，則逕
予駁回 上訴），並應繳納上訴裁判費新臺幣750元。   
中　　華　　民　　國　　111 　年　　9 　　月　　16　　日
                               書記官  林麗文